---
title: "B_Cell_Subclustering_v3"
author: "Julia Hitschfel"
date: "2025-11-19"
output: html_document
---

```{r setup, include=FALSE}
knitr::opts_chunk$set(echo = TRUE)

library(Seurat)
library(SeuratObject)
library(dplyr)
library(ggplot2)
library(colorspace)
library(RColorBrewer)
library(scRepertoire)

farbenblind15 <- c("#000000","#004949","#009292","#FF6DB6","#FFB6DB",
                  "#490092","#006DDB","#B66DFF","#6DB6FF","#B6DBFF",
                  "#920000","#924900","#DB6D00","#24FF24","#FFFF6D")
```

## Filter Clusters based on percentage of B cell receptor positive cells 

Im bisherigen Subclustering von den B Zellen haben wir noch keine perfekten Marker gefunden um die B Zellen einzuschließen und andere Zellen auszuschließen. 
Mit am besten waren die Expression eines B Zell Rezeptors, allerdings führt dieser Filter dazu dass auch einige Zellen ausgeschlossen werden von denen wir ziemlich sicher sind dass es B Zellen sind. 
Wir hatten aber die Überlegung einfach die Cluster zu behalten, in denen mindestens 10% der Zellen einen B Zell Rezeptor exprimieren. Diesen Filter versuchen wir jetzt mal hier in diesem Skript: 

```{r Import GEX data and combine with VDJ data}
Bcell_scobject <- readRDS("Bcells_subclustering.rds")

Bcell_scobject <- JoinLayers(Bcell_scobject)
Idents(Bcell_scobject) <- "RNA_snn_res.0.4"

# Read in VDJ Libraries
all.tps <- list.dirs("/data/", recursive = F)

contig.path <- "/vdj_b/filtered_contig_annotations.csv"
contig.list <- list()
counter <- 1

for(i in all.tps){
  vdj_b_contig <- read.csv(paste0(i, contig.path))
  contig.list[[counter]] <- vdj_b_contig
  counter <- counter + 1
}

combined.BCR <- combineBCR(contig.list, 
                           samples = c("2024_07_15",  "2024_11_28", "2025_02_17", 
                                            "2025_03_07","2025_03_24", "2025_08_06", "2025_10_22"),
                           removeNA = FALSE, 
                           removeMulti = FALSE, 
                           filterMulti = FALSE)

head(combined.BCR[[1]])

old_BCs <- colnames(Bcell_scobject@assays$RNA$counts)
old_BCs <- ifelse(grepl("_1", old_BCs) == T, paste0("2024_07_15_",old_BCs), old_BCs) 
old_BCs <- ifelse(grepl("_2", old_BCs) == T, paste0("2024_11_28_",old_BCs), old_BCs) 
old_BCs <- ifelse(grepl("_3", old_BCs) == T, paste0("2025_02_17_",old_BCs), old_BCs) 
old_BCs <- ifelse(grepl("_4", old_BCs) == T, paste0("2025_03_07_",old_BCs), old_BCs) 
old_BCs <- ifelse(grepl("_5", old_BCs) == T, paste0("2025_03_24_",old_BCs), old_BCs) 
old_BCs <- ifelse(grepl("_6", old_BCs) == T, paste0("2025_08_06_",old_BCs), old_BCs) 
old_BCs <- ifelse(grepl("_7", old_BCs) == T, paste0("2025_10_22_",old_BCs), old_BCs) 
new_BCs <- substr(old_BCs, 0, nchar(old_BCs) - 2)

Bcell_scobject <- RenameCells(Bcell_scobject, new.names = new_BCs)

Bcell_scobject <- combineExpression(combined.BCR, 
                                   Bcell_scobject, 
                                   cloneCall="strict", 
                                   proportion = FALSE, 
                                   cloneSize=c(Single=1, Small=5, Medium=20, Large=100))

Seurat::DimPlot(Bcell_scobject, group.by = "cloneSize") +
    scale_color_manual(values=rev(farbenblind15[c(10,4,8)]))
```

```{r Filter cluster with less than 10% BCR+ cells}
Bcell_scobject$BCR.present <- ifelse(is.na(Bcell_scobject$CTaa), "NO", "YES")

Clusters.keep <- Bcell_scobject@meta.data %>% group_by(RNA_snn_res.0.4, BCR.present) %>%
  summarise(BCR.count = n()) 

Cluster.total.count <- Bcell_scobject@meta.data %>% group_by(RNA_snn_res.0.4) %>%
  summarise(Cluster.count = n())

Clusters.keep <- full_join(Clusters.keep, Cluster.total.count, by = "RNA_snn_res.0.4")
Clusters.keep <- Clusters.keep %>% mutate(Freq.BCR = BCR.count/Cluster.count*100)

Clusters.filt <- Clusters.keep %>% filter(BCR.present == "NO" & Freq.BCR >= 90)
Clusters.filt

Clusters.keep <- Clusters.keep %>% filter(BCR.present == "YES", Freq.BCR >= 10)
Clusters.keep
```


```{r Subset Seurat on filtered Clusters}
Clusters.keep.vec <- as.vector(Clusters.keep$RNA_snn_res.0.4)

Bcell_scobject_filt <- subset(Bcell_scobject, idents = Clusters.keep.vec)

Bcell_scobject_filt <- NormalizeData(Bcell_scobject_filt, normalization.method = "LogNormalize", 
                              scale.factor = 10000)

Bcell_scobject_filt <- FindVariableFeatures(Bcell_scobject_filt, selection.method = "vst", 
                                            nfeatures = 2000)

Bcell_scobject_filt <- quietBCRgenes(Bcell_scobject_filt)
# Identify the 10 most highly variable genes
top10 <- head(VariableFeatures(Bcell_scobject_filt), 10)
top10

# plot variable features with and without labels
plot1 <- VariableFeaturePlot(Bcell_scobject_filt)  + NoLegend()
plot2 <- LabelPoints(plot = plot1, points = top10, repel = TRUE) + NoLegend()
plot1 + plot2

all.genes <- rownames(Bcell_scobject_filt)
scobject <- ScaleData(Bcell_scobject_filt, features = all.genes)

# Cluster after Regression 
Bcell_scobject_filt <- RunPCA(Bcell_scobject_filt, 
                              features = VariableFeatures(object = Bcell_scobject_filt))

# Examine and visualize PCA results a few different ways
print(Bcell_scobject_filt[["pca"]], dims = 1:5, nfeatures = 5)
VizDimLoadings(Bcell_scobject_filt, dims = 1:2, reduction = "pca")
DimPlot(Bcell_scobject_filt, reduction = "pca") + NoLegend()

#Check some initial confounding factors on the PCA
FeaturePlot(Bcell_scobject_filt, reduction = "pca", features = "percent.mt")
FeaturePlot(Bcell_scobject_filt, reduction = "pca", features = "percent.rps")
FeaturePlot(Bcell_scobject_filt, reduction = "pca", features = "percent.rpl")

FeaturePlot(Bcell_scobject_filt, features = "nCount_RNA", reduction = "pca", max.cutoff = 5000) 
FeaturePlot(Bcell_scobject_filt, features = "nCount_RNA", reduction = "pca", dims = c(1,3), 
            max.cutoff = 5000) + NoLegend()

FeaturePlot(Bcell_scobject_filt, features = "nFeature_RNA", reduction = "pca") + NoLegend()
FeaturePlot(Bcell_scobject_filt, features = "nFeature_RNA", reduction = "pca", dims = c(1,3)) +
  NoLegend()

DimHeatmap(Bcell_scobject_filt, dims = 1, cells = 500, balanced = TRUE)
DimHeatmap(Bcell_scobject_filt, dims = 1:15, cells = 500, balanced = TRUE)

#Cluster the cells
Bcell_scobject_filt <- FindNeighbors(Bcell_scobject_filt, dims = 1:15)
Bcell_scobject_filt <- FindClusters(Bcell_scobject_filt, resolution = c(0.4, 0.6, 0.8))
Bcell_scobject_filt <- RunUMAP(Bcell_scobject_filt, dims = 1:15)
saveRDS(Bcell_scobject_filt, file = "Bcell_subclustering_BCRs_v3.rds")


DimPlot(Bcell_scobject_filt, reduction = "umap", group.by = "RNA_snn_res.0.4", label = T, 
        cols = farbenblind15, label.size = 5, repel = T, label.color = "darkgoldenrod2", 
        label.box = T)

DimPlot(Bcell_scobject_filt, reduction = "umap", group.by = "date", cols = farbenblind15)

DimPlot(Bcell_scobject_filt, reduction = "umap", group.by = "date", split.by = "date", ncol = 3, 
        cols = farbenblind15)

Seurat::DimPlot(Bcell_scobject, group.by = "cloneSize") +
    scale_color_manual(values=rev(farbenblind15[c(10,4,8)]))
```


```{r B cell marker gene expression}
Idents(Bcell_scobject_filt) <- "RNA_snn_res.0.4"

VlnPlot(Bcell_scobject_filt, "MS4A1", cols = farbenblind15)
 
VlnPlot(Bcell_scobject_filt, "CD19", cols = farbenblind15)
 
VlnPlot(Bcell_scobject_filt, "MKI67", cols = farbenblind15)

VlnPlot(Bcell_scobject_filt, "FCRL5", cols = farbenblind15)

VlnPlot(Bcell_scobject_filt, "CD74", cols = farbenblind15)

VlnPlot(Bcell_scobject_filt, "CD79A", cols = farbenblind15)

VlnPlot(Bcell_scobject_filt, "CR2", cols = farbenblind15) #CD21
 
VlnPlot(Bcell_scobject_filt, "CD24", cols = farbenblind15)

VlnPlot(Bcell_scobject_filt, "LILRA4", cols = farbenblind15)
 
VlnPlot(Bcell_scobject_filt, "ITGAX", cols = farbenblind15)


VlnPlot(Bcell_scobject_filt, "IGHG1", cols = farbenblind15)
VlnPlot(Bcell_scobject_filt, "IGHA1", cols = farbenblind15)
VlnPlot(Bcell_scobject_filt, "JCHAIN", cols = farbenblind15)

VlnPlot(Bcell_scobject_filt, "CD22", cols = farbenblind15)
VlnPlot(Bcell_scobject_filt, "CD27", cols = farbenblind15)
VlnPlot(Bcell_scobject_filt, "IGHM", cols = farbenblind15)
VlnPlot(Bcell_scobject_filt, "IGHD", cols = farbenblind15)

VlnPlot(Bcell_scobject_filt, "MZB1", cols = farbenblind15)
VlnPlot(Bcell_scobject_filt, "PRDM1", cols = farbenblind15)
VlnPlot(Bcell_scobject_filt, "SDC1", cols = farbenblind15)
VlnPlot(Bcell_scobject_filt, "TNFRSF13C", cols = farbenblind15) #BAFF-R
VlnPlot(Bcell_scobject_filt, "TNFRSF17", cols = farbenblind15) #BCMA
```

```{r Top Markers B cell Clusters}
BCR.markers <- FindAllMarkers(Bcell_scobject_filt, logfc.threshold = 0.25, min.pct = 0.25,
                              only.pos = T)

# Basic Heatmap with marker genes 
top5_genes <- BCR.markers %>% group_by(cluster) %>% dplyr::filter(avg_log2FC > 1) %>%
  slice_head(n = 5) %>% ungroup()

DoHeatmap(Bcell_scobject_filt, features = unique(top5_genes$gene), assay = "RNA", slot = "scale.data",
          group.colors = farbenblind15) + NoLegend()

DotPlot(Bcell_scobject_filt, features = unique(top5_genes$gene), group.by = "RNA_snn_res.0.4", 
        assay = "RNA") + coord_flip()


```
