---
title: "B_Cell_Subclustering_v3_revised"
author: "Julia Hitschfel"
date: "2025-12-04"
output: html_document
---


```{r setup, include=FALSE}
knitr::opts_chunk$set(echo = TRUE)

library(Seurat)
library(SeuratObject)
library(dplyr)
library(ggplot2)
library(colorspace)
library(RColorBrewer)
library(scRepertoire)

farbenblind15 <- c("#000000","#004949","#009292","#FF6DB6","#FFB6DB",
                  "#490092","#006DDB","#B66DFF","#6DB6FF","#B6DBFF",
                  "#920000","#924900","#DB6D00","#24FF24","#FFFF6D")
```

## Filter auf Cluster mit B zell Rezeptor positiven Zellen 

Im bisherigen Subclustering von den B Zellen haben wir noch keine perfekten Marker gefunden um die B Zellen einzuschließen und andere Zellen auszuschließen. 
Mit am besten waren die Expression eines B Zell Rezeptors, allerdings führt dieser Filter dazu dass auch einige Zellen ausgeschlossen werden von denen wir ziemlich sicher sind dass es B Zellen sind. 
Wir hatten aber die Überlegung einfach die Cluster zu behalten, in denen mindestens 10% der Zellen einen B Zell Rezeptor exprimieren. Diesen Filter versuchen wir jetzt mal hier in diesem Skript: 


```{r Import GEX data and combine with VDJ data}
Bcell_scobject <- readRDS("Bcells_subclustering.rds")

Bcell_scobject <- JoinLayers(Bcell_scobject)
Idents(Bcell_scobject) <- "RNA_snn_res.0.4"

# Read in VDJ Libraries
all.tps <- list.dirs("/data/", recursive = F)

contig.path <- "/vdj_b/filtered_contig_annotations.csv"
contig.list <- list()
counter <- 1

for(i in all.tps){
  vdj_b_contig <- read.csv(paste0(i, contig.path))
  contig.list[[counter]] <- vdj_b_contig
  counter <- counter + 1
}

combined.BCR <- combineBCR(contig.list, 
                           samples = c("2024_07_15",  "2024_11_28", "2025_02_17", 
                                            "2025_03_07","2025_03_24", "2025_08_06", "2025_10_22"),
                           removeNA = FALSE, 
                           removeMulti = FALSE, 
                           filterMulti = FALSE)

head(combined.BCR[[1]])

old_BCs <- colnames(Bcell_scobject@assays$RNA$counts)
old_BCs <- ifelse(grepl("_1", old_BCs) == T, paste0("2024_07_15_",old_BCs), old_BCs) 
old_BCs <- ifelse(grepl("_2", old_BCs) == T, paste0("2024_11_28_",old_BCs), old_BCs) 
old_BCs <- ifelse(grepl("_3", old_BCs) == T, paste0("2025_02_17_",old_BCs), old_BCs) 
old_BCs <- ifelse(grepl("_4", old_BCs) == T, paste0("2025_03_07_",old_BCs), old_BCs) 
old_BCs <- ifelse(grepl("_5", old_BCs) == T, paste0("2025_03_24_",old_BCs), old_BCs) 
old_BCs <- ifelse(grepl("_6", old_BCs) == T, paste0("2025_08_06_",old_BCs), old_BCs) 
old_BCs <- ifelse(grepl("_7", old_BCs) == T, paste0("2025_10_22_",old_BCs), old_BCs) 
new_BCs <- substr(old_BCs, 0, nchar(old_BCs) - 2)

Bcell_scobject <- RenameCells(Bcell_scobject, new.names = new_BCs)

Bcell_scobject <- combineExpression(combined.BCR, 
                                   Bcell_scobject, 
                                   cloneCall="strict", 
                                   proportion = FALSE, 
                                   cloneSize=c(Single=1, Small=5, Medium=20, Large=100))

Seurat::DimPlot(Bcell_scobject, group.by = "cloneSize") +
    scale_color_manual(values=rev(farbenblind15[c(10,4,8)]))
```

```{r Filter cluster with less than 10% BCR+ cells}
Bcell_scobject$BCR.present <- ifelse(is.na(Bcell_scobject$CTaa), "NO", "YES")

Clusters.keep <- Bcell_scobject@meta.data %>% group_by(RNA_snn_res.0.4, BCR.present) %>%
  summarise(BCR.count = n()) 

Cluster.total.count <- Bcell_scobject@meta.data %>% group_by(RNA_snn_res.0.4) %>%
  summarise(Cluster.count = n())

Clusters.keep <- full_join(Clusters.keep, Cluster.total.count, by = "RNA_snn_res.0.4")
Clusters.keep <- Clusters.keep %>% mutate(Freq.BCR = BCR.count/Cluster.count*100)

Clusters.filt <- Clusters.keep %>% filter(BCR.present == "NO" & Freq.BCR >= 90)
Clusters.filt

Clusters.keep <- Clusters.keep %>% filter(BCR.present == "YES", Freq.BCR >= 10)
Clusters.keep
```


```{r Subset Seurat on filtered Clusters}
Clusters.keep.vec <- as.vector(Clusters.keep$RNA_snn_res.0.4)

Bcell_scobject_filt <- subset(Bcell_scobject, idents = Clusters.keep.vec)

# After filtering, Layers are split again for Normalisation and Variable Feature detection: 
Bcell_scobject_filt@assays$RNA$data <- NULL
Bcell_scobject_filt@assays$RNA$scale.data <- NULL


# Remove unwanted/non-coding transcripts from variable features:
non.coding.transcripts <- rownames(Bcell_scobject_filt@assays$RNA)[grepl("^LINC",
                                                            rownames(Bcell_scobject_filt@assays$RNA))]

non.coding.transcripts.2 <- rownames(Bcell_scobject_filt@assays$RNA)[grepl("^AC[0-9]",
                                                            rownames(Bcell_scobject_filt@assays$RNA))]

non.coding.transcripts.3 <- rownames(Bcell_scobject_filt@assays$RNA)[grepl("^ENSG0",
                                                            rownames(Bcell_scobject_filt@assays$RNA))]

RPS.transcripts <- rownames(Bcell_scobject_filt@assays$RNA)[grepl("^RPS[0-9]*",
                                                            rownames(Bcell_scobject_filt@assays$RNA))]

RPL.transcripts <- rownames(Bcell_scobject_filt@assays$RNA)[grepl("^RPL[0-9]*",
                                                            rownames(Bcell_scobject_filt@assays$RNA))]

exclude.from.genes <- c(non.coding.transcripts, non.coding.transcripts.2,
                                    non.coding.transcripts.3, RPS.transcripts, RPL.transcripts)

Bcell_scobject_filt <- subset(
  Bcell_scobject_filt,
  features = setdiff(rownames(Bcell_scobject_filt), exclude.from.genes))

# Pool timepoints with few cells for Integration: 
small_samples <- c("2025_03_24", "2025_08_06", "2025_10_22")

# Rename these samples into a  "pseudo-bulk" Sample
Bcell_scobject_filt$timepoints_pooled <- Bcell_scobject_filt$date
Bcell_scobject_filt$timepoints_pooled[Bcell_scobject_filt$date %in% small_samples] <- "post_CART"

# Split based on new "pseudo-bulk" Sample
Bcell_scobject_split_list <- SplitObject(Bcell_scobject_filt, split.by = "timepoints_pooled")

Bcell_scobject_split_list <- lapply(Bcell_scobject_split_list, function(x) {
  x <- NormalizeData(x)
  x <- FindVariableFeatures(x, selection.method = "vst", nfeatures = 2000)
  return(x)
})

# Calculate anchors for Integration – set k.filter lower for pooled samples
anchors <- FindIntegrationAnchors(
  object.list = Bcell_scobject_split_list,
  k.filter = 45
)

# data integration
Bcell_scobject_integrated <- IntegrateData(anchorset = anchors, k.weight = 45)

DefaultAssay(Bcell_scobject_integrated) <- "integrated"
Bcell_scobject_integrated <- ScaleData(Bcell_scobject_integrated)
Bcell_scobject_integrated <- RunPCA(Bcell_scobject_integrated)
Bcell_scobject_integrated <- FindNeighbors(Bcell_scobject_integrated, dims = 1:15)
Bcell_scobject_integrated <- FindClusters(Bcell_scobject_integrated, resolution = c(0.2, 0.4, 0.6, 0.8))
Bcell_scobject_integrated <- RunUMAP(Bcell_scobject_integrated, dims = 1:15)

DimPlot(Bcell_scobject_integrated, reduction = "umap", group.by = "integrated_snn_res.0.2", label = T, 
        cols = farbenblind15, label.size = 5, repel = T, label.color = "darkgoldenrod2", 
        label.box = T)

DimPlot(Bcell_scobject_integrated, reduction = "umap", group.by = "integrated_snn_res.0.4", label = T, 
        cols = farbenblind15, label.size = 5, repel = T, label.color = "darkgoldenrod2", 
        label.box = T)

DimPlot(Bcell_scobject_integrated, reduction = "umap", group.by = "integrated_snn_res.0.6", label = T, 
        cols = farbenblind15, label.size = 5, repel = T, label.color = "darkgoldenrod2", 
        label.box = T)

DimPlot(Bcell_scobject_integrated, reduction = "umap", group.by = "integrated_snn_res.0.8", label = T, 
        cols = farbenblind15, label.size = 5, repel = T, label.color = "darkgoldenrod2", 
        label.box = T)

DimPlot(Bcell_scobject_integrated, reduction = "umap", group.by = "date", cols = farbenblind15)

DimPlot(Bcell_scobject_integrated, reduction = "umap", group.by = "date", split.by = "date", ncol = 3, 
        cols = farbenblind15)


# Examine and visualize PCA results a few different ways
print(Bcell_scobject_integrated[["pca"]], dims = 1:5, nfeatures = 5)
VizDimLoadings(Bcell_scobject_integrated, dims = 1:2, reduction = "pca")
DimPlot(Bcell_scobject_integrated, reduction = "pca") + NoLegend()

#Check some initial confounding factors on the PCA
FeaturePlot(Bcell_scobject_integrated, reduction = "pca", features = "percent.mt")

FeaturePlot(Bcell_scobject_integrated, features = "nCount_RNA", reduction = "pca", max.cutoff = 5000) 
FeaturePlot(Bcell_scobject_integrated, features = "nCount_RNA", reduction = "pca", dims = c(1,3), 
            max.cutoff = 5000) + NoLegend()

FeaturePlot(Bcell_scobject_integrated, features = "nFeature_RNA", reduction = "pca") + NoLegend()
FeaturePlot(Bcell_scobject_integrated, features = "nFeature_RNA", reduction = "pca", dims = c(1,3)) +
  NoLegend()

DimHeatmap(Bcell_scobject_integrated, dims = 1, cells = 500, balanced = TRUE)
DimHeatmap(Bcell_scobject_integrated, dims = 1:10, cells = 500, balanced = TRUE)
ElbowPlot(Bcell_scobject_integrated, ndims = 25)


Seurat::DimPlot(Bcell_scobject_integrated, group.by = "cloneSize") +
    scale_color_manual(values=rev(farbenblind15[c(10,4,8)]))

```


### Violins for Resolution 0.6

```{r B cell marker gene expression}
Idents(Bcell_scobject_integrated) <- "integrated_snn_res.0.6"

DefaultAssay(Bcell_scobject_integrated) <- "RNA"

VlnPlot(Bcell_scobject_integrated, "MS4A1", cols = farbenblind15)
 
VlnPlot(Bcell_scobject_integrated, "CD19", cols = farbenblind15)
 
VlnPlot(Bcell_scobject_integrated, "MKI67", cols = farbenblind15)

VlnPlot(Bcell_scobject_integrated, "FCRL5", cols = farbenblind15)

VlnPlot(Bcell_scobject_integrated, "CD74", cols = farbenblind15)

VlnPlot(Bcell_scobject_integrated, "CD79A", cols = farbenblind15)

VlnPlot(Bcell_scobject_integrated, "CR2", cols = farbenblind15) #CD21
 
VlnPlot(Bcell_scobject_integrated, "CD24", cols = farbenblind15)

VlnPlot(Bcell_scobject_integrated, "LILRA4", cols = farbenblind15)
 
VlnPlot(Bcell_scobject_integrated, "ITGAX", cols = farbenblind15)


VlnPlot(Bcell_scobject_integrated, "IGHG1", cols = farbenblind15)
VlnPlot(Bcell_scobject_integrated, "IGHA1", cols = farbenblind15)
VlnPlot(Bcell_scobject_integrated, "JCHAIN", cols = farbenblind15)

VlnPlot(Bcell_scobject_integrated, "CD22", cols = farbenblind15)
VlnPlot(Bcell_scobject_integrated, "CD27", cols = farbenblind15)
VlnPlot(Bcell_scobject_integrated, "IGHM", cols = farbenblind15)
VlnPlot(Bcell_scobject_integrated, "IGHD", cols = farbenblind15)

VlnPlot(Bcell_scobject_integrated, "MZB1", cols = farbenblind15)
VlnPlot(Bcell_scobject_integrated, "PRDM1", cols = farbenblind15)
VlnPlot(Bcell_scobject_integrated, "SDC1", cols = farbenblind15)
VlnPlot(Bcell_scobject_integrated, "TNFRSF13C", cols = farbenblind15) #BAFF-R
VlnPlot(Bcell_scobject_integrated, "TNFRSF17", cols = farbenblind15) #BCMA

```

### Violins Resolution 0.8

```{r Violins higher resolution}
Idents(Bcell_scobject_integrated) <- "integrated_snn_res.0.8"

VlnPlot(Bcell_scobject_integrated, "MS4A1", cols = farbenblind15)
 
VlnPlot(Bcell_scobject_integrated, "CD19", cols = farbenblind15)
 
VlnPlot(Bcell_scobject_integrated, "MKI67", cols = farbenblind15)

VlnPlot(Bcell_scobject_integrated, "FCRL5", cols = farbenblind15)

VlnPlot(Bcell_scobject_integrated, "CD74", cols = farbenblind15)

VlnPlot(Bcell_scobject_integrated, "CD79A", cols = farbenblind15)

VlnPlot(Bcell_scobject_integrated, "CR2", cols = farbenblind15) #CD21
 
VlnPlot(Bcell_scobject_integrated, "CD24", cols = farbenblind15)

VlnPlot(Bcell_scobject_integrated, "LILRA4", cols = farbenblind15)
 
VlnPlot(Bcell_scobject_integrated, "ITGAX", cols = farbenblind15)


VlnPlot(Bcell_scobject_integrated, "IGHG1", cols = farbenblind15)
VlnPlot(Bcell_scobject_integrated, "IGHA1", cols = farbenblind15)
VlnPlot(Bcell_scobject_integrated, "JCHAIN", cols = farbenblind15)

VlnPlot(Bcell_scobject_integrated, "CD22", cols = farbenblind15)
VlnPlot(Bcell_scobject_integrated, "CD27", cols = farbenblind15)
VlnPlot(Bcell_scobject_integrated, "IGHM", cols = farbenblind15)
VlnPlot(Bcell_scobject_integrated, "IGHD", cols = farbenblind15)

VlnPlot(Bcell_scobject_integrated, "MZB1", cols = farbenblind15)
VlnPlot(Bcell_scobject_integrated, "PRDM1", cols = farbenblind15)
VlnPlot(Bcell_scobject_integrated, "SDC1", cols = farbenblind15)
VlnPlot(Bcell_scobject_integrated, "TNFRSF13C", cols = farbenblind15) #BAFF-R
VlnPlot(Bcell_scobject_integrated, "TNFRSF17", cols = farbenblind15) #BCMA

```

```{r Top Markers B cell Clusters}
Idents(Bcell_scobject_integrated) <- "integrated_snn_res.0.6"

Bcell_scobject_integrated <- JoinLayers(Bcell_scobject_integrated)
BCR.markers <- FindAllMarkers(Bcell_scobject_integrated, logfc.threshold = 0.25, min.pct = 0.25,
                              only.pos = T)

write.csv(BCR.markers, file = "Bcell_cluster_marker_genes_integrated_re06.csv")

# Basic Heatmap mit Marker Genen 
top5_genes <- BCR.markers %>% group_by(cluster) %>% dplyr::filter(avg_log2FC > 0.5) %>%
  slice_head(n = 5) %>% ungroup()


DoHeatmap(Bcell_scobject_integrated, features = top5_genes$gene, assay = "RNA", group.by = "integrated_snn_res.0.6")

DoHeatmap(Bcell_scobject_integrated, features = unique(top5_genes$gene), assay = "integrated", 
          group.colors = farbenblind15) + NoLegend()

DotPlot(Bcell_scobject_integrated, features = unique(top5_genes$gene), group.by = "integrated_snn_res.0.6", 
        assay = "RNA") + coord_flip()


saveRDS(Bcell_scobject_integrated, file = "Bcell_subclustering_BCRs_integrated.rds")
```
