---
title: "B_Cell_Receptor_Analysis"
author: "Julia Hitschfel"
date: "2025-11-18"
output: html_document
---

```{r setup, include=FALSE}
knitr::opts_chunk$set(echo = TRUE)


library(Seurat)
library(SeuratObject)
library(dplyr)
library(ggplot2)
library(colorspace)
library(RColorBrewer)
library(scRepertoire)
library(vegan)

farbenblind15 <- c("#000000","#004949","#009292","#FF6DB6","#FFB6DB",
                  "#490092","#006DDB","#B66DFF","#6DB6FF","#B6DBFF",
                  "#920000","#924900","#DB6D00","#24FF24","#FFFF6D") 
```

## Import VDJ Receptor Data

```{r Import GEX data and VDJ data}
scobject.BCR <- readRDS(file = "Bcell_subclustering_BCRs_integrated.rds")

Idents(scobject.BCR) <- "RNA_snn_res.0.2"

scobject <- readRDS(file = "integrated_seurat_refined_annotations.rds")

# Read in VDJ Libraries
all.tps <- list.dirs("D:/Sequencing_data/data/", recursive = F)

contig.path <- "/vdj_b/filtered_contig_annotations.csv"
contig.list <- list()
counter <- 1

for(i in all.tps){
  vdj_b_contig <- read.csv(paste0(i, contig.path))
  contig.list[[counter]] <- vdj_b_contig
  counter <- counter + 1
}

combined.BCR <- combineBCR(contig.list, 
                           samples = c("2024_07_15",  "2024_11_28", "2025_02_17", 
                                            "2025_03_07","2025_03_24", "2025_08_06", "2025_10_22"),
                           removeNA = FALSE, 
                           removeMulti = FALSE, 
                           filterMulti = FALSE)

head(combined.BCR[[1]])
```


```{r Rename Cells in total cells scobject}
old_BCs <- colnames(scobject@assays$RNA$counts)
old_BCs <- ifelse(grepl("_1", old_BCs) == T, paste0("2024_07_15_",old_BCs), old_BCs) 
old_BCs <- ifelse(grepl("_2", old_BCs) == T, paste0("2024_11_28_",old_BCs), old_BCs) 
old_BCs <- ifelse(grepl("_3", old_BCs) == T, paste0("2025_02_17_",old_BCs), old_BCs) 
old_BCs <- ifelse(grepl("_4", old_BCs) == T, paste0("2025_03_07_",old_BCs), old_BCs) 
old_BCs <- ifelse(grepl("_5", old_BCs) == T, paste0("2025_03_24_",old_BCs), old_BCs) 
old_BCs <- ifelse(grepl("_6", old_BCs) == T, paste0("2025_08_06_",old_BCs), old_BCs) 
old_BCs <- ifelse(grepl("_7", old_BCs) == T, paste0("2025_10_22_",old_BCs), old_BCs) 
new_BCs <- substr(old_BCs, 0, nchar(old_BCs) - 2)

scobject <- RenameCells(scobject, new.names = new_BCs)
```


```{r VDJ data without GEX}
BCR.barcodes <- vector()
for(i in 1:length(combined.BCR)){
  barcodes <- combined.BCR[[i]]$barcode
  BCR.barcodes <- c(BCR.barcodes, barcodes)
}

VDJ.without.Bcell.GEX <- intersect(BCR.barcodes, rownames(scobject.BCR@meta.data))
length(VDJ.without.Bcell.GEX)

VDJ.without.total.GEX <- intersect(BCR.barcodes, rownames(scobject@meta.data))
length(VDJ.without.total.GEX)
```

Es gibt insgesamt 3234 B Zell Barcodes in der VDJ Library. Davon finden wir circa 2171 Barcodes die eine assoziierte Genexpression im gesamten Datensatz haben und circa 1107 Barcodes die eine assoziierte Genexpression in unserem gefilterten B Zell Datensatz haben. 

In den vorherigen Analysen haben wir schon gesehen, dass es Zellbarcodes mit B Zell Rezeptor Sequenzen gibt, die in alle möglichen Cluster fallen und teilweise auch Markergene von Zelltypen exprimieren die keinen B zell Rezeptor haben können. Ich denke also das beste ist wirklich einfach mit den ca. 1107 Barcodes zu arbeiten zu denen wir assoziierte Genexpression im gefilterten B Zell Datensatz haben. 

Am besten filtern wir die contig.list nach den Barcodes für die wir assoziierte Genexpression haben, da im schritt mit combine.data ja zB die Expansion eines Klons berechnet wird  und wir sonst vielleicht expandierte Klone finden die aber nach dem Filtern nur wenige Sequenzen haben: 

WICHTIG: In der überarbeiteten Version vom Februar gibt es jetzt gar keine B Zellen mehr am 06.08.2025. Das heißt dieser Zeitpunkt fällt komplett raus bei der B Zell Rezeptor Analyse und auch beim Subclustering. 

```{r Filter VDJ Library for GEX}
# Barcodes in contig.list do not yet have the addition with the date, so this needs to be added to filter the contig.list:

date_BCs <- colnames(scobject.BCR@assays$RNA$counts)

dates <- c("2024_07_15",  "2024_11_28", "2025_02_17", "2025_03_07","2025_03_24", "2025_08_06",  "2025_10_22")

tp.to.exclude <- vector()

for(i in 1:length(contig.list)){
  contig_filter <- contig.list[[i]]
  contig_filter$barcode <- paste0(dates[i], "_", contig_filter$barcode)
  contig_filter <- subset(contig_filter, contig_filter$barcode %in% date_BCs)
  contig_filter$barcode <- substr(contig_filter$barcode, 12, 100)
  if(nrow(contig_filter) > 0){
  contig.list[[i]] <- contig_filter
  } else{
    print(paste0("Exclude timepoint ", i, " from BCR analysis."))
    tp.to.exclude[i] <- i 
  }
}

contig.list[tp.to.exclude] <- NULL

combined.BCR.GEX <- combineBCR(contig.list, 
                           samples = c("2024_07_15",  "2024_11_28", "2025_02_17",
                                            "2025_03_07","2025_03_24", "2025_10_22"),
                           removeNA = FALSE, 
                           removeMulti = FALSE, 
                           filterMulti = FALSE)

head(combined.BCR.GEX[[1]])
```

## Basic Clonal Analysis BCRs mit GEX

```{r Basic Clonal Analysis}
clonalQuant(combined.BCR.GEX, 
            cloneCall="strict", 
            chain = "both", 
            scale = TRUE)

clonalAbundance(combined.BCR.GEX, 
                cloneCall = "gene", 
                scale = FALSE)

clonalCompare(combined.BCR.GEX, 
                  top.clones = 10, 
                  samples = c("2024_07_15", "2024_11_28", "2025_02_17"), 
                  cloneCall="aa", 
                  graph = "alluvial")

clonalCompare(combined.BCR.GEX, 
                  top.clones = 10, 
                  samples = c("2025_02_17", "2025_03_07", "2025_03_24"), 
                  cloneCall="aa", 
                  graph = "alluvial")

clonalCompare(combined.BCR.GEX, 
                  top.clones = 10, 
                  samples = c("2025_03_24", "2025_10_22"), 
                  cloneCall="aa", 
                  graph = "alluvial")

clonalProportion(combined.BCR.GEX, 
                 cloneCall = "strict") 
```


```{r Summarizing Repertoires}
percentAA(combined.BCR.GEX, 
          chain = "IGH", 
          aa.length = 25)

clonalDiversity(combined.BCR.GEX, 
                cloneCall = "strict")

clonalOverlap(combined.BCR.GEX, 
              cloneCall = "strict", 
              method = "raw")

clonalOverlap(combined.BCR.GEX, 
              cloneCall = "strict", 
              method = "morisita")
```

```{r Combine BCRs and GEX}
scobject.BCR <- combineExpression(combined.BCR.GEX, 
                         scobject.BCR, 
                         cloneCall="strict", 
                         proportion = FALSE, 
                         cloneSize=c(Single=1, Small=5, Medium=20, Large=100))

#Define color palette 
colorblind_vector <- hcl.colors(n=7, palette = "inferno", fixup = TRUE)

DimPlot(scobject.BCR, group.by = "cloneSize") +
    scale_color_manual(values=rev(colorblind_vector[c(1,3,5,7)]))

clonalOccupy(scobject.BCR, 
              x.axis = "RNA_snn_res.0.2")

clonalOccupy(scobject.BCR, 
             x.axis = "RNA_snn_res.0.2", 
             proportion = TRUE, 
             label = FALSE)

# Use the vegan package to calculate diversity across clusters:
BCR.meta <- scobject.BCR@meta.data %>% group_by(RNA_snn_res.0.2, CTstrict) %>% summarise(n = n()) %>%
  filter(!is.na(CTstrict))

BCR.meta.shannon <- BCR.meta %>% group_by(RNA_snn_res.0.2) %>% dplyr::mutate(shannon_index =
                                                                               vegan::diversity(n))

ggplot(BCR.meta.shannon, aes(x = RNA_snn_res.0.2, y = shannon_index)) + geom_boxplot() + ylim(0,8)
```

```{r Examine Isotype Usage over time}
VlnPlot(scobject.BCR, features = "IGHG1", group.by = "date") + 
  scale_fill_manual(values = farbenblind15, drop = FALSE)

VlnPlot(scobject.BCR, features = "IGHA1", group.by = "date") + 
  scale_fill_manual(values = farbenblind15, drop = FALSE)

# Expanded Clones on 22.10.25
length(unique(combined.BCR.GEX$`2025_10_22`$CTstrict))
nrow(combined.BCR.GEX$`2025_10_22`)

#Expanded Clones on 24.03.25
length(unique(combined.BCR.GEX$`2025_03_24`$CTstrict))
nrow(combined.BCR.GEX$`2025_03_24`)

#Expanded Clones on 07.03.25
length(unique(combined.BCR.GEX$`2025_03_07`$CTstrict))
nrow(combined.BCR.GEX$`2025_03_07`)
print("Potentially expanded B cell receptor clones on 07.03.2025:")
combined.BCR.GEX$`2025_03_07`$CTstrict[which(duplicated(combined.BCR.GEX$`2025_03_07`$CTstrict))]
combined.BCR.GEX$`2025_03_07`$CTaa[which(duplicated(combined.BCR.GEX$`2025_03_07`$CTstrict))]

#Expanded Clones on 17.02.2025
length(unique(combined.BCR.GEX$`2025_02_17`$CTstrict))
nrow(combined.BCR.GEX$`2025_02_17`)
print("Potentially expanded B cell receptor clones on 17.02.2025:")
combined.BCR.GEX$`2025_02_17`$CTstrict[which(duplicated(combined.BCR.GEX$`2025_02_17`$CTstrict))]
combined.BCR.GEX$`2025_02_17`$CTaa[which(duplicated(combined.BCR.GEX$`2025_02_17`$CTstrict))]

#Expanded Clones on 28.11.2024
length(unique(combined.BCR.GEX$`2024_11_28`$CTstrict))
nrow(combined.BCR.GEX$`2024_11_28`)
print("Potentially expanded B cell receptor clones on 28.11.2025:")
unique(combined.BCR.GEX$`2024_11_28`$CTstrict[which(duplicated(combined.BCR.GEX$`2024_11_28`$CTstrict))])
unique(combined.BCR.GEX$`2024_11_28`$CTaa[which(duplicated(combined.BCR.GEX$`2024_11_28`$CTstrict))])

#Expanded Clones on 15.07.2024
length(unique(combined.BCR.GEX$`2024_07_15`$CTstrict))
nrow(combined.BCR.GEX$`2024_07_15`)
print("Potentially expanded B cell receptor clones on 28.11.2025:")
unique(combined.BCR.GEX$`2024_07_15`$CTstrict[which(duplicated(combined.BCR.GEX$`2024_07_15`$CTstrict))])
unique(combined.BCR.GEX$`2024_07_15`$CTaa[which(duplicated(combined.BCR.GEX$`2024_07_15`$CTstrict))])

```
